台灣花蓮地方法院刑事判決　　　　　　　　　　九十一年度花易字第一六號
　　聲　請　人　臺灣花蓮地方法院檢察署檢察官
　　被　　　告　潘數益


右列被告因竊盜案件，經檢察官聲請以簡易判決處刑（九十年度偵字第三四三一號)
，及移送併案審理（九十一年度偵字第三八四號），本院認為應適用通常程序審判，
並判決如左：
    主  文
潘數益共同連續攜帶兇器竊盜，累犯，處有期徒刑壹年。
    事  實
一、潘數益曾於民國八十九年間因犯攜帶兇器竊盜罪，經台灣高等法院花蓮分院判處
    有期徒刑六月，得易科罰金確定，甫於九十年九月五日易科罰金執行完畢，仍不
    知悔改，竟基於意圖為自己不法所有之概括犯意，為下列竊盜犯行：
  ㈠潘數益於九十年十一月二十七日十六時許，在花蓮縣秀林鄉和平村和平火力發電
    廠工地內，竊取亞斯通公司所有之電纜線重約五百公斤，得手後擬販售圖利。嗣
    於同年月二十七日（聲請簡易判決處刑書誤載為二十八日）二十二時三十分許，
    在花蓮縣秀林鄉崇德村管制站為警查獲，並在潘數益所駕駛車號00─九一一○
    號車內查扣贓物電纜線約五百公斤。
  ㈡潘數益與李文傑（另案審理）基於共同之犯意聯絡，於九十一年一月三十日二十
    時許，攜帶不知情之王志賢所有、客觀上足對人之生命、身體、安全構成威脅而
    具有危險性之油壓剪一把，駕駛車號00─四六九九號小貨車進入花蓮縣秀林鄉
    和平村和平水泥專業區亞斯通公司廠區內，以油壓剪剪斷電纜線之方式，竊取亞
    斯通公司所有之電纜線一批（市價約新台幣九萬零六十四元），得手後，將電纜
    線放入車內離開。嗣於同年一月三十一日零時許，在花蓮縣○○鄉○○村○○○
    ○○號（即台九線公路一六七公里八百公尺）處，為警當場查獲，並扣得油壓剪
    一把。
二、案經花蓮縣警察局新城分局報請臺灣花蓮地方法院檢察署檢察官偵查後聲請簡易
    判決處刑及函送併案審理。
    理  由
一、右揭犯罪事實，有下列事證證明屬實：
　㈠就犯罪事實㈠部分：業據被告於警訊及偵查中坦白承認，核與證人即亞斯通公司
　　工地領班孫明山於警訊中陳述之情節相符，復有贓證物品認領保管收據、授權書
　　各一份及照片六張附卷可參。被告固於本院訊問時翻異前詞，否認犯行，辯稱：
　　我是經過花蓮縣秀林鄉和平村和平火力發電廠外籍技師及警衛李友成同意，簽署
　　出貨單放行，並無竊盜云云；惟被告所提出之「出貨單」，其上係記載可將　　
　　"garbage"（垃圾）、"bad wood"（壞木頭）、"bad steel and pipe material"
　　（壞鐵及水管）等物運出，而不包括電纜線（cables），此有出貨單一份可憑，
　　可見被告所辯上情，並不可採。又其在警訊、偵查中所為之自白，已有前開客觀
　　證據可為佐證，顯與事實相符，得為裁判之基礎。事證明確，被告此部分犯行已
　　可認定。
　㈡就犯罪事實㈡部分：業據被告於警訊、偵查及本院審理中坦白承認，核與李文傑
　　於警訊、偵查中所供述及被害人亞斯通公司花蓮分公司負責人杜宜安於警訊中陳
　　述之情節相符，並有扣案油壓剪壹把及贓證物品認領保管收據、現場圖、車輛進
　　出管制表各一份、照片數張附卷可稽。被告自白與事實相符，應堪採信。本件事
　　證明確，被告犯行堪予認定。
二、核被告所為，係犯刑法第三百二十條第一項之竊盜罪及同法第三百二十一條第一
    項第三款攜帶兇器竊盜罪。被告先後二次竊盜犯行，時間緊接，犯罪構成要件相
    同，顯係基於概括犯意為之，應依連續犯之規定，加重其刑，並從一重之攜帶兇
    器竊盜罪處斷。又被告與李文傑間有犯意聯絡及行為分擔，均為共同正犯。再查
    ：被告有犯罪事實欄所載之犯罪科刑執行情形，此有台灣高等法院被告全國前案
    紀錄表一份在卷可參，其於五年內，再犯本件有期徒刑以上之罪，應依累犯之規
    定，加重其刑，並依法遞加重之。審酌被告素行不良，甫於前案執行完畢後，又
    為本案犯行，實不宜輕處，再考量其犯罪動機、手段、所竊得財物之價值、犯罪
    後之態度等一切情狀，量處如主文所示之刑。扣案之油壓剪一把雖係供本案犯罪
    所用之物，惟非被告或同案被告李文傑所有，業據被告、李文傑供述在卷，自無
    從宣告沒收，附此敘明。
三、被告如犯罪事實欄㈡所載之犯行，雖未起訴，但與檢察官聲請簡易判決處刑部分
    有連續犯裁判上一罪之關係，為起訴效力所及，本院自得併予審判，附此敘明。
據上論斷，應依刑事訴訟法第四百五十二條、第二百九十九條第一項前段，刑法第二
十八條、第五十六條、第三百二十一條第一項第三款、第四十七條，判決如主文。
中　　　　華　　　　民　　　　國　　九十一　　年　　四　　月　　十九　　日
　　　　　　　　　　　　　　　　　臺灣花蓮地方法院刑事庭
    　　                              法  官  楊碧惠
右正本證明與原本無異。　　　　　　　　　　　　　　　　　　　　　　　　　　
如對本判決不服，應於送達後十日內，向本院提出上訴狀。（應抄附繕本）告訴人或
被害人如對於本判決不服者，應具備理由請求檢察官上訴，其上訴期間之計算係以檢
察官收受判決正本之日期為準。
                                   法院書記官 李閔華
 
中　　　華　　　民　　　國　　九十一　　年　　　四　　　月　　 十九 　　日
附錄本案論罪科刑法條全文 :
刑法第三百二十一條第三款：
犯竊盜罪而有左列情形之一者，處六月以上五年以下有期徒刑：
三、攜帶兇器而犯之者。